# Erik Lujan Aguilar

22456, B.C. Tijuana • 664 1763504 • erik\_lujan@hotmail.com

# **Professional Summary**

Ingeniería y Supervision de Proyectos experimentado con más de 14 años de experiencia en Sistemas de seguridad, Fibra Optica y cableado estructurado.

Excelente reputación para resolver problemas y mejorar la satisfacción del cliente.

Entusiasta y ansioso por contribuir al éxito del equipo a través del trabajo duro y dedicado, la atención a los detalles y excelentes habilidades organizativas para un proceso rápido y eficaz. Comprensión clara de tareas y proyectos asignados.

Formación en sistemas Computacionales, configuraciones e integraciones. Motivado para aprender, crecer y sobresalir en la Industria de la tecnología.

#### Skills

- Reglas de Seguridad
- Habilidades de Supervisión
- Cableado Estructurado de Sistemas
- Instalación Eléctricas
- Interpretación de Planos
- Español
- Ingles 50%

- Organización de Tareas y Proyectos
- Manejo de Herramientas Instrumentales y de Medición
- Manejo de Herramientas Eléctricas y Manuales
- Servicio al Cliente
- Uso de Microsoft Office
- Uso Autocad para Elavoracion de Planos

# Work History

Computadoras Y Sistemas Internacionales , 11/2018 to 04/2022

Ingenieria y Proyectos – Tijuana B.C., Mexico

Realizo trabajo de Ingeniería y Supervision de Proyectos para poder brindar un excelente trabajo hacia nuestros clientes, Recibiendo certificaciones en las diferentes marcas que manejamos logrando así una formación profesional en cada proyecto.

- 1- (IENOVA) Ecogas Torreón realice instalación de cámaras de seguridad American Dynamics.
- 2- (IENOVA) Rumorosa Solar en Tecate B.C. realice instalación de Sistema de Alarma Perimetral por medio de fibra óptica (Fiber Sensys), configuración y calibración de sistema, realice instalación configuración y programación de Sistema CCTV con cámaras de Video Vigilancia Térmicas (AXIS), PTZ Y Bullet, Instalación y configuración de Sistema de control de accesos.
- 3 (IENOVA) TDNG Guadalajara, Realice Instalación de Sistema de Alarma Perimetral por medio de fibra óptica (Fiber Sensys), configuración e instalación de sistema, realice instalación, configuración y programación de Sistema de Video Vigilancia, cámaras térmicas (AXIS), PTZ y Bullet, instalación y configuración de Sistema de control de accesos.
- 4 (IENOVA) TDF Monterrey, realice instalación, configuración y calibración de Sistema de Alarma Perimetral por medio de fibra óptica (Fiber Sensys), Instalación de Cámaras Perimetrales.

- 5 (IENOVA) Don Diego Solar Benjamin Hill Sonora, realice instalación de Sistema de Alarma Perimetral por medio de fibra óptica (Fiber Sensys), configuración y calibración de sistema, realice instalación configuración y programación de Sistema CCTV con cámaras de Video Vigilancia Térmicas (AXIS), PTZ Y Bullet, Instalación y configuración de Sistema de control de accesos. 6 (IENOVA) ECI-3 San Luis Potosi, Instalación de paneles solares para alimentación de 1 cámara PTZ, instalación de banco de baterías, configuración de cámara logrando un excelente servicio a cliente.
- 7- Ingersoll Rand Ensenada B.C. Instalación de cámara termograficas para lectura de temperatura de personal (POR SARS-COV-19).
- 8 (IENOVA) Interconexión Gonzalez Ortega Mexicali B.C. Instalación de Sistema de Alarma Perimetral por medio de fibra optica (Fiber Sensys), e Instalación de Camaras de Video Vigilancia.
- 9 Domotica, Instalación de Sistema Qolsys a nivel residencial y comercial para automatizar negocios y hogar, hemos logrado dar capacitaciones e instalaciones para confort de nuestros clientes.
- 10 Diseno de planos en Autocad y modificaciones para proyectos de diferentes tipos.
  - Respeto demostrado, amabilidad y disposición para ayudar donde sea necesario.
  - Usé habilidades de coordinación y planificación para lograr resultados de acuerdo al cronograma.
  - Dedicó especial énfasis a la puntualidad y trabajó para mantener un récord de asistencia sobresaliente, llegando constantemente al trabajo listo para comenzar de inmediato.
  - Trabajó horas flexibles; turnos de noche, fines de semana y festivos.
  - Deberes cumplidos de acuerdo con todos los estándares, políticas y pautas regulatorias aplicables para promover un ambiente de trabajo seguro.
  - Superó los objetivos a través de una priorización de tareas eficaz y una gran ética de trabajo.
  - Respeto demostrado, amabilidad y disposición para ayudar donde sea necesario.
  - Escuchó activamente las solicitudes de los clientes, confirmando una comprensión total antes de iniciar actividades.

#### Integraciones Inovadoras J&J Sa. De Cv., 12/2017 to 11/2018

## Lider de Proyectos – Tijuana B.C., Mexico

Realice mi trabajo como líder de proyectos recibiendo capacitación así como herramientas necesarias para lograr excelentes trabajos.

- 1- Bomuca Tijuana B.C. Instalación de Sistema de Video Vigilancia, Control de accesos, Sistema de Tierra física Total Ground, Cableado estructurado, nodos de Voz y Datos logrando un trabajo excelente.
- 2- Apoye en instalación de torre Hermosillo y asociados en Mexicali B.C. como Residente de obra logrando así avance en proyecto con cableado estructurado, nodos de voz y datos, cámaras de seguridad y control de accesos.
- 3- Realice Integraciones en Steel case Abasolo, logrando un excelente trabajo al integrar Voceo, Conmutador y equipos de horarios de salida y entradas, así como música ambiental.
- 4- Realice Instalaciones de enlaces Inalámbricos con antenas Ubiquiti e instalación de fibra óptica en Prologis Alamar Park.
- 5- Logre superar algunos de mis objetivos gracias al apoyo de la empresa obteniendo así

experiencia laborar gracias ala capacitación y certificaciones obtenidas.

- Mantuve un excelente registro de asistencia, llegando constantemente al trabajo a tiempo.
- Trabaje horas flexibles; turnos de noche, fines de semana y festivos.
- Uso de APP Monday para informes diarios, semanales y mensuales.
- Identifiqué problemas, analicé información y brindé soluciones a problemas.

### Compu Global Solutions Sa. De Cv., 01/2016 to 08/2017

Soporte Tecnico – Tijuana B.C., Mexico

Realice instalaciones a nivel residencial y comercial, con instalaciones de cámaras.

- 1- Instalación de cámaras a sucursales 5.11 marca Avigilon.
- 2- Capacitación de alarma DSC NEO, en sucursales 5.11 y configuración con aplicaciones móviles.
- 3- Logre instalar y configurar cámaras Avigilon para Bourn de Mexico.
- 4- Recibí cursos y certificaciones por parte de la marca Avigilon.
- 5- Recibí certificaciones de Fire Lite por parte de la empresa.
- 6- Recibí certificaciones de Total ground por parte de la empresa.
- 7- Apoye en instalación de cámaras en GST Automotive en Ensenada B.C.

Configuración de enlace punto a punto, instalación de sistema de voceo por medio de fibra óptica, configuración e integración a conmutador, logrando un proyecto de éxito.

- 8- Hotel la Misión Santa Isabel, Instalación de nodos de Voz y Datos y conmutador Ip, logrando así un éxito en el proyecto.
- 7- Logre aportar conocimiento y experiencia en cada uno de los proyectos obtenidos en el tiempo que logre estar ahi, dando lo mejor de mi así como teniendo como objetivo la excelencia en cada trabajo para el cliente.

#### Computadoras Y Sistemas Internacionales , 06/2014 to 01/2016

Supervision y Proyectos – Tijuana Baja California, Mexico

Realice trabajos como Supervisor y líder de proyectos en varias de las maquiladoras que se tenían proyectos;

- 1- Termo Eléctrica de Mexicali (TDM) Instalación de Sistema de Alarma Perimetral, Instalación de Sistema de Video Vigilancia en perímetro con cámaras térmicas, cámaras en interior, instalación de Sistema de Control de Accesos, realize la instalación de los equipos así como la configuración de cámaras.
- 2- Instalación de Camaras de Video Vigilancia en estaciones de Eco Gas Carranza e Insurgentes en Mexicali Baja California.
- 3- Aporte conocimiento y experiencia en cada uno de los proyectos asignados para poder brindar a los clientes una instalación limpia y segura.
  - Dedicó especial énfasis a la puntualidad y trabajó para mantener un récord de asistencia sobresaliente, llegando constantemente al trabajo listo para comenzar de inmediato.
  - Ahorró mediante la implementación de iniciativas de ahorro de costos que abordaron problemas de larga en proyectos.
  - Deberes cumplidos de acuerdo con todos los estándares, políticas y pautas regulatorias aplicables para promover un ambiente de trabajo seguro.

#### Ingenieria y Proyectos – Tijuana Baja California, Mexico

Realice trabajos a nivel maquiladora en Baja California, varios de ellos fueron trabajos con Fibra Optica, Instalación de Sistemas de Control de Acceso, Sistemas de Incendio, Sistemas de Video Vigilancia, Enlaces Inalámbricos,

Integraciones de Sistemas de Seguridad,

- 1- Torre Peninsula en Tijuana Baja California, realice instalación de Sistema Fire Lite contra Incendio, Control de acceso en puertas y barreras vehiculares, y Sistema de Video Vigilancia, realizando la integración de Sistema de Incendio, Control de Accesos, y estractores.
- 2- Torre City Express en Tijuana Baja California, Instalación de Sistema de Video Vigilancia, Sistema de Control de Accesos en elevadores y puertas, Instalación de Barreras Vehiculares.
- 3- Se me brindaron cursos y capacitaciones en Fibra Optica, Cableado estructurado para obtener mas experiencia y lograr así una instalación correcta a cada uno de los proyectos.
- 4 Samsung Mexicana en Tijuana B.C. instalación de cámaras de video vigilancia y revision de fibra óptica, instalación de sistema de música ambiental, sistema de voceo, concluyendo así instalaciones.
- 5- Apoye en diversas instalaciones en Cableado estructurado, Voz y Datos, Fibra Optica, Incendio, CCTV, Control de Accesos, Sistemas de voceo, Música ambiental, siempre ofreciendo lo mejor en cada instalación y proyecto.

#### Network Development and IT Solutions, 11/2011 to 09/2013

**Ingenieria y Lider de Proyectos** – Tijuana Baja California, Mexico

Realice trabajos con Responsabilidad, Honestidad, siempre dando un excelente servicio a nuestros clientes;

- 1- Principal clientes ABC Central de Autobuses en Baja California y Baja California Sur, Brindando soporte a usuarios internos como Instalaciones de Video Vigilancia en sus Instalaciones, Instalaciones de Redes, Nodos de Voz y Datos así como la configuración de Switches en red, Configuraciones de Vlan, Configuraciones de VPN.
- 2- Paquetería Baja Pack en Baja California y Baja California Sur, Brindando soporte a red interna así como instalaciones de Video Vigilancia
- 3- Telcel en Baja California y Sonora, Brindando servicios de instalaciones de sistemas contra Incendio, Cámaras de Video Vigilancia e Instalación de bases para celular, con alarma en Centros de Atención a Clientes (CAC).
- 4- Servicios que se brindaron a clientes siempre fueron con responsabilidad y honestidad, dejando una imagen de confianza y profesionalismo lo cual era parte fundamental de la empresa Network Development and IT Solutions (NEDITS).

#### Computadoras Y Sistemas Internacionales Sa. De Cv., 10/2007 to 10/2011

**Tecnico** – Tijuana Baja California, Mexico

Inicie como auxiliar apoyando en instalaciones de tubería y cableado para sistema de video vigilancia, realice derivaciones de 127v para alimentación de fuentes para cctv, Me desempeñe por ser responsable en mis actividades y asignaciones, logrando así aprender y evolucionar tomando experiencia, Realice proyectos e instalaciones de sistemas de Video Vigilancia a nivel maquiladora, de los cuales concluimos con éxito muchos de ellos,

1- Munekata en Tijuana B.C. instalando alrededor de 127 cámaras de las cuales el proyecto se

realizó con éxito.

- 2- Plaza loma bonita, instalación de cámaras en perímetro e interior instalando cámaras.
- 3- Ingersoll rand en Tijuana, Ensenada y Tecate Baja California concluyendo instalaciones y proyectos de Video vigilancia.
- 4- Instalación de Sistemas de Video Vigilancia en varias maquiladoras en la región.
- 5- Instalación de Sistemas de Control de acceso y Video Vigilancia en diversas maquiladoras.
- 6- Siempre realice el trabajo con Honestidad, Integridad, Seriedad y Responsabilidad; teniendo siempre clara la responsabilidad que se me dio para dar al cliente siempre la seguridad y satisfacción de una buena instalación.
- 7- Aproveche todas las capacitaciones y certificaciones que se me dieron para dar un excelente servicio a nuestros clientes y dar la seguridad de ser personal apto y capacitado.
  - Respeto demostrado, amabilidad y disposición para ayudar donde sea necesario.
  - Usé habilidades de coordinación y planificación para lograr resultados de acuerdo al cronograma.

#### **Education**

No Concluida, 2013

**Universidad Tecnologica De Tijuana** - Tijuana B.C.

2012

**UABC (CENEVAL)** - Tijuana B.C.

2004

Escuela Tecnica 89 - Tijuana B.C.

Electricidad, 07/2005

**CECATI 144** - Tijuana Bc

2001

Escuela Primaria Mexico - Tijuana B.C.

#### Certifications

- Licencia de manejo tipo C
- Licencia de manejo tipo A
- Licencia de manejo de equipos de elevacion
- Certificado Fibra Optica, Fiber Sensys- 2019
- Certificado Sistemas de Incendio, Fire Lite -2016
- Certificado Sistemas de Tierra Física, Total Ground -2016
- Certificado Fibra Optica y Proyectos, GPON -2020
- Certificación GPS Meitrack y Epcom GPS -2021
- Certificado Automatización y Energía 201 -2018
- Certificado en Control de Accesos, Alarm.com -2021
- Certificación Cercos Eléctricos, Yonusa -2021